臺灣苗栗地方法院民事裁定
110年度監宣字第218號
聲  請  人   宋俊瑩  



相  對  人   宋俊洋  

關  系  人   謝欣芸  



上列當事人，聲請選任特別代理人事件，本院裁定如下：
    主  文
選任關係人謝欣芸（民國00年0 月0日生，身分證統一編號：Z00
0000000號）為相對人宋俊洋於辦理被繼承人劉九妹遺產分割事
件之特別代理人，遺產之分割應如附件之遺產分割協議書，不得
侵害相對人宋俊洋之法定應繼分。
聲請程序費用新臺幣1,000 元由聲請人負擔。
    理  由
一、本件聲請意旨略以：相對人前於民國104 年5 月21 日經鈞
    院以104 年度監宣字第34號裁定宣告為受監護宣告之人，聲
    請人係相對人之弟，亦為相對人之監護人，因相對人外祖母
    即被繼承人劉九妹於110 年11 月6日死亡，聲請人與相對人
    均為繼承人，聲請人為辦理遺產協議分割，爰依法聲請選任
    關係人謝欣芸即相對人表嫂為相對人辦理被繼承人劉九妹遺
    產分割事件之特別代理人等語。
二、按監護人之行為與受監護人之利益相反或依法不得代理時，
    法院得因監護人、受監護人、主管機關、社會福利機構或其
    他利害關係人之聲請或依職權，為受監護人選任特別代理人
    ，民法第1113條準用同法第1098條第2 項定有明文。
三、經查，聲請人主張之事實，業據其提出遺產分割協議書、聲
    請人、相對人及關係人謝欣芸之戶籍謄本、被繼承人劉九妹
    遺產稅免稅證明書，另經本院依職權調取本院104 年度監宣
    字第34號監護宣告卷宗，自堪信為真實。次查，依被繼承人
    之遺產稅免稅證明書，被繼承人遺產有土地四筆及建物兩筆
    ，共新台幣8,912,740元，繼承人則為被繼承人之子女、外
    孫子女共計10人，相對人依法有1/18之應繼分，可分得495,
    152元，本件經聲請人陳報之110年11月18日遺產分割協議書
    記載略以：由繼承人劉興政取得板橋區埔墘段(地號：0000-
    0000)之土地及同區段之建物(建號：00000-000)，其餘土地
    及建物均由各繼承人依法定應繼分取得；另由劉興政以190,
    305元轉入相對人宋俊洋所有中華郵政帳戶(帳號：00000000
    000000)填補相對人宋俊洋因繼承人劉興政就上開單獨取得
    之土地及建物，而未能受分配之應繼分，有相對人中華郵政
    帳戶明細表在卷可參。又關係人謝欣芸為相對人表嫂，並非
    繼承人，於上開遺產分割事件未有與相對人利益相反之情事
    ，且表明願就前開遺產分割事項擔任相對人之特別代理人，
    此有同意書在卷足參。本院審酌關係人與相對人之關係，並
    無不適宜擔任特別代理人之消極原因，堪信由其擔任相對人
    之特別代理人，對相對人權益應可善盡保護之責，爰依聲請
    人之請求，選任關係人謝欣芸為相對人之特別代理人。從而
    ，聲請人依上開規定聲請就遺產分割事宜為相對人選任特別
    代理人，為有理由，自應准許。
四、法院選任特別代理人之裁定，得記載特別代理人處理事項之
    種類及權限範圍，家事事件法第111 條第3 項定有明文，基
    此，本裁定選任之特別代理人於辦理上開遺產分割事務時，
    不得侵害相對人之法定應繼分，應依聲請人於110年11月18
    日具狀陳報之遺產分割協議書（如附件）為遺產之分割，以
    維相對人之權益，附此敘明。
五、爰依家事事件法第164條第2 項，裁定如主文。
中　　華　　民　　國　　111 　年　　 3　　月　　7 　　日
                  家事法庭      法  官  李麗萍
以上正本係照原本作成
如不服本裁定應於送達後10日內向本院提出抗告狀，並繳納抗告
費新台幣1,000元。
中　　華　　民　　國　　111 　年　　3 　　月　　7 　　日
                                書記官盧品蓉
附件(110年11月18日陳報之遺產分割協議書)